【裁判字號】    95,訴,202
【裁判日期】    950510
【裁判案由】    妨害自由等
【裁判全文】
臺灣臺中地方法院宣示判決筆錄          95年訴字第202號
公  訴  人  臺灣臺中地方法院檢察署檢察官
被      告  乙○○
            丙○○
                    （現於臺灣臺中戒治所戒治中）
上  一  人
選任辯護人  陳光龍律師
被      告  甲○○
            丁○○
上列被告因妨害自由等案件（九十四年度偵字第8664號），於中
華民國95年5月10日下午4時整在本院刑事第六法庭宣示判決，出
席職員如下：
法官起立朗讀判決主文、犯罪事實要旨、處罰條文、附記事項，
及告以上訴限制、期間並提出上訴狀之法院，且諭知記載其內容
：
一、主文：
    乙○○共同以強暴之方法剝奪人之行動自由，處有期徒刑參
    月，如易科罰金，以參佰元折算壹日；緩刑貳年。扣案之自
    白書與和解書各壹紙均沒收。
    丙○○共同以強暴之方法剝奪人之行動自由，累犯，處有期
    徒刑參月，如易科罰金，以參佰元折算壹日。扣案之自白書
    與和解書各壹紙均沒收。
    甲○○共同以強暴之方法剝奪人之行動自由，處有期徒刑貳
    月，如易科罰金，以參佰元折算壹日。扣案之自白書與和解
    書各壹紙均沒收。
    丁○○共同以強暴之方法剝奪人之行動自由，處拘役肆拾日
    ，如易科罰金，以參佰元折算壹日。扣案之自白書與和解書
    各壹紙均沒收。
二、犯罪事實要旨：
    緣戊○○自民國九十四年二、三月間起，與游瑞珍交往，二
    人並多次發生性行為（游瑞珍所涉本案部分，另經臺灣臺中
    地方法院檢察署檢察官為不起訴處分），惟游瑞珍實為乙○○分居之配偶（戊○○與游瑞珍所涉妨害婚姻部分，未據乙○○告訴），乙○○得悉此事以後，心生不滿，亟欲尋戊○○解決此事。九十四年五月十五日晚上六時三十分許，游瑞
    珍經由胞妹游美純（亦由臺灣臺中地方法院檢察署檢察官為
    不起訴處分）撥打電話予戊○○，約戊○○至臺中市○區○○路與民權路口之「稻香村茶坊」聚餐，惟戊○○於當日晚
    上七時許抵達該「稻香村茶坊」後，尾隨游瑞珍、游美純二
    人前往現場之乙○○隨即出現（乙○○之堂弟丙○○及丙○○之友人甲○○亦一併前往；丙○○曾因恐嚇、違反麻醉藥
    品管理條例及違反槍砲彈藥刀械管制條例等案件經法院分別
    判處有期徒刑十月、三月及五年確定後，送監接續執行，於
    八十八年八月十一日假釋中付保護管束出監，並於九十一年
    三月二十五日縮刑期滿未經撤銷假釋，其未執行之刑，以已
    執行論，為累犯），要求戊○○解決妨害婚姻之問題，過程
    中，乙○○、丙○○與甲○○三人，並分別有以腳踢、出手
    毆打或拉扯戊○○之行為，致戊○○受有右眉及右後枕部撕
    裂傷、雙側眼部血腫、右肩右肘挫傷等傷害（此部分業經戊○○撤回告訴，爰不另為不受理判決之諭知，詳於後述）。
    乙○○、丙○○與甲○○三人，進一步基於以強暴之方法剝
    奪戊○○行動自由之犯意聯絡，將無欲隨同其等離去之戊○○強押上車牌號碼4426- LN號之自用小客車，由丙○○駕駛
    離開稻香村茶坊，乙○○、甲○○則在旁看管，而共同以此
    方式剝奪戊○○之行動自由。乙○○另撥打電話予丁○○，
    請丁○○駕車至「稻香村查坊」，接游瑞珍與游美純二人，
    嗣丁○○即駕駛車牌號碼7766- LB號之休旅車，前往「稻香
    村茶坊」接游瑞珍、游美純二人；丙○○等人，則將車輛暫
    停於臺中市○○路與旱溪西路口等候。丁○○迨駕車與乙○○等人會合後，明知戊○○已流血受傷，且遭乙○○等人剝
    奪行動自由，惟為配合乙○○等人解決乙○○與戊○○間之
    糾紛，竟仍於乙○○要求之情形下，基於與乙○○、丙○○
    及甲○○共同剝奪戊○○行動自由之犯意聯絡，允予提供其
    所有臺中市○區○○街五十七號之住處，作為暫時安置及強
    行要求戊○○解決妨害婚姻問題之處所。嗣眾人即分乘前開
    二輛車，由丁○○駕車在前引導、丙○○駕車自後尾隨之方
    式，抵達臺中市○區○○街五十七號處，除魚貫下車外，並
    強押戊○○入內，而繼續剝奪戊○○之行動自由。戊○○並
    於該處，被迫簽下書明與游瑞珍交往經過之自白書與承諾願
    賠償乙○○之和解書（未載明具體金額）各一紙，交予乙○○等人收受。惟乙○○等人，仍不准許戊○○離去，而要求
    戊○○撥打電話與家屬聯繫，戊○○之弟己○○並於約一個
    小時後，趕抵臺中市○區○○街五十七號處。嗣經戊○○與
    己○○之不斷要求，乙○○與丁○○駛駕車載戊○○前往位
    於臺中市○區○○路三段三三三號之順天綜合醫院就醫，而
    結束剝奪戊○○行動自由之行為。員警則於接獲戊○○之父
    賴吉榮之報案後，於九十四年五月十五日晚上十一時二十分
    許，趕抵臺中市○○街五十七號處，並扣得該自白書與和解
    書各一紙。乙○○、丙○○、甲○○及丁○○等人，則於事
    後，以新臺幣十二萬元賠償戊○○而雙方達成和解，戊○○
    並已撤回告訴。
三、處罰條文：
    刑法第二十八條、第三百零二條第一項、第四十七條、第四
    十一條第一項前段、第七十四條第一款、第三十八條第一項
    第三款，罰金罰鍰提高標準條例第一條前段、第二條。
四、附記事項：
    被告乙○○、丙○○、甲○○及丁○○願分別為新臺幣三萬
    元、二萬元、二萬元及一萬元之公益捐（本院按：均已於九
    十五年五月二日捐款「財團法人犯罪被害人保護協會」南投
    分會或臺中分會而履行完畢）。
五、不另為不受理判決之諭知部分：
    公訴意旨雖另以：被告乙○○、丙○○、甲○○三人，有於
    「稻香村茶坊」中，共同毆打告訴人戊○○之行為，因認被
    告乙○○、丙○○、甲○○三人此部分所為，另涉犯刑法第
    二百七十七條第一項之傷害罪嫌。惟按，刑法第二百七十七
    條第一項之傷害罪，依同法第二百八十七條前段之規定，須
    告訴乃論。而查，告訴人戊○○已於與被告乙○○三人達成
    調解後，於九十五年三月二十二日具狀撤回告訴，有該撤回
    告訴狀一紙附卷可稽，此部分原應依刑事訴訟法第三百零三
    條第三款為不受理之判決，然公訴意旨既認此部分之犯罪，
    與被告乙○○、丙○○及甲○○三人前開妨害自由之犯罪間
    ，具有牽連犯之裁判上一罪關係，爰不另為不受理判決之諭
    知。
六、協商判決除有刑事訴訟法第四百五十五條之四第一項第一款
    於本訊問程序終結前，被告撤銷協商合意或檢察官撤回協商
    聲請者；第二款被告協商之意思非出於自由意志者；第四款
    被告所犯之罪非第四百五十五條之二第一項所定得以聲請協
    商判決者；第六款被告有其他較重之裁判上一罪之犯罪事實
    者；第七款法院認應諭知免刑或免訴、不受理者情形之一，
    及違反同條第二項「法院應於協商合意範圍內為判決；法院
    為協商判決所科之刑，以宣告緩刑或二年以下有期徒刑、拘
    役或罰金為限」之規定者外，不得上訴。
七、本件如得上訴，而如不服本件判決，得自收受宣示判決筆錄
    送達之日起十日內，向本院提出上訴書狀，上訴於第二審法
    院。
中    華    民    國    95    年    5     月    10    日
                        臺灣臺中地方法院刑事第六庭
                                    書記官  黃士益
                                    法  官  鄧敏雄
上正本證明與原本無異
                                    書記官  黃士益
中    華    民    國    95    年    5     月    10    日


司法院資訊處製作；財團法人民間司法改革基金會備份。
